臺灣臺南地方法院刑事判決　　　　　　 100年度訴字第1124號
公　訴　人　臺灣臺南地方法院檢察署檢察官
被　　　告　陳三吉
上列被告因違反毒品危害防制條例案件，經檢察官提起公訴（一
００年度毒偵字第一六一六號），被告於準備程序中就被訴事實
為有罪之陳述，經本院合議庭裁定由受命法官改依簡式程序審理
，判決如下：
    主  文
陳三吉施用第一級毒品，累犯，處有期徒刑拾月，扣案注射針筒
壹支（未貼標籤）、夾鏈袋拾個均沒收；又施用第二級毒品，
累犯，處有期徒刑肆月，扣案夾鏈袋拾個均沒收。應執行有期
徒刑壹年，扣案注射針筒壹支（未貼標籤）、夾鏈袋拾個均沒
收。
    犯 罪 事 實 及 理 由
一、犯罪事實：陳三吉前因施用第一級毒品海洛因案件，於民國
    九十一年二月十九日經本院以九十一年度少調字第一五一號
    裁定送觀察、勒戒後，認有繼續施用毒品之傾向，復經本院
    以同案號裁定令入戒治處所施以強制戒治，又於同年八月二
    十二日再經本院裁定停止戒治，所餘戒治期間付保護管束，
    嗣因陳三吉於保護管束期間違反應遵守事項情節重大，經本
    院撤銷停止戒治，令入戒治處所施以強制戒治。其後因毒品
    危害防制條例修正條文業於九十三年一月九日生效施行，陳
    三吉因法律變更而於同日執行完畢釋放，並經本院以九十一
    年度少調字第一五一號裁定不付審理。陳三吉另因於強制戒
    治執行完畢釋放後五年內之九十四年、九十五年間再犯施用
    毒品，經本院以九十五年度訴字第一０三號判決判處有期徒
    刑三月、十月，應執行有期徒刑一年確定（下稱第一罪、第
    二罪），以九十五年度訴字第一二二六號判決判處有期徒刑
    一年二月確定（下稱第三罪）；另因詐欺案件，經本院以九
    十五年度簡字第一五七０號判決判處有期徒刑三月確定（下
    稱第四罪）；因違反槍砲彈藥刀械管制條例案件，經臺灣高
    等法院臺南分院以九十五年度上訴字第一三四九號判決判處
    有期徒刑三年六月，經最高法院駁回上訴確定（下稱第五罪
    ），上揭第一罪至第四罪經裁定減刑後，與第五罪定應執行
    有期徒刑四年七月確定，於九十九年六月八日假釋付保護管
    束，於同年十月二十三日保護管束期滿執行完畢。詎其仍未
    戒除毒癮，又基於施用第一級毒品海洛因之犯意，於一００
    年七月二十六日晚間八時三十分許，在臺南市○○區○○街
    一二一巷八號住處內，以針筒注射之方式，施用第一級毒品
    海洛因一次；另基於施用第二級毒品甲基安非他命之犯意，
    於一００年七月二十六日某時，在上開住處內，以將甲基安
    非他命置入玻璃球內點火燒烤吸食煙霧之方式，施用第二級
    毒品甲基安非他命一次，陳三吉並於施用完畢後將玻璃球丟
    棄。嗣於一００年七月二十七日員警持本院核發之搜索票搜
    索陳三吉前揭住處，扣得陳三吉施用上開海洛因使用之注射
    針筒一支（未貼標籤）、前使用之注射針筒二支（其上貼有
    紅色標籤），以及預備盛裝毒品使用之夾鏈袋十三個，且經
    警得其同意採尿送驗，檢驗結果呈鴉片類及安非他命類陽性
    反應，而悉上情。
二、證據：
    本件證據除引用檢察官起訴書之記載外（如附件），並補充
    「被告於本院之自白」。
三、本件係經被告陳三吉於準備程序當庭表示認罪，而經本院裁
    定以簡式審判程序加以審理，則依據刑事訴訟法第二百七十
    三條之二、同法第一百五十九條第二項之規定，不適用傳聞
    法則有關限制證據能力之相關規定。
四、查被告曾有上開犯罪事實欄所載之觀察勒戒及強制戒治執行
    紀錄，並於九十三年一月九日因法律修正執行完畢釋放；復
    於強制戒治執行完畢釋放後五年內之九十四年、九十五年間
    再犯施用毒品，分別經本院以九十五年度訴字第一０三號判
    決判處應執行有期徒刑一年確定、以九十五年度訴字第一二
    二六號判決判處有期徒刑一年二月確定，有臺灣高等法院被
    告前案紀錄表各一份在卷可參，是被告於強制戒治執行完畢
    釋放後，於五年內已再犯施用毒品罪，經依法追訴處罰，縱
    其本次再度施用毒品之時間，在初犯經強制戒治執行完畢釋
    放五年以後，惟已不合於「五年後再犯」之規定，且因已於
    「五年內再犯」，顯見其再犯率甚高，原實施強制戒治已無
    法收其實效，即應依毒品危害防制條例第十條處罰，則檢察
    官據以向本院提起公訴，即無不合，附此敘明。
五、查海洛因為毒品危害防制條例所定之第一級毒品；甲基安非
    他命為毒品危害防制條例所定之第二級毒品。故核被告所為
    ，係犯毒品危害防制條例第十條第一項之施用第一級毒品罪
    、第十條第二項之施用第二級毒品罪；其施用前持有海洛因
    、甲基安非他命之低度行為，分別為施用之高度行為所吸收
    ，均不另論罪；又被告所犯施用第一級毒品罪以及施用第二
    級毒品罪，犯意個別、行為互殊，應予分論併罰。再被告有
    上開犯罪事實欄所載之犯罪科刑及執行完畢紀錄，有臺灣高
    等法院被告前案紀錄表附卷足參，其受徒刑之執行完畢後，
    五年內故意再犯本件有期徒刑以上之罪，均為累犯，應依刑
    法第四十七條第一項規定分別加重其刑。爰審酌被告國中肄
    業之智識程度，前因施用毒品案件，經觀察勒戒及強制戒治
    執行完畢後，猶未能戒除施用毒品之惡習，再為本件犯行，
    顯見其戒除毒癮之意志薄弱，無視於毒品對於自身健康之戕
    害及國家對於杜絕毒品犯罪之禁令，惟考量施用毒品者均具
    有相當程度之生理成癮性及心理依賴性，暨其施用毒品之動
    機、犯後坦承犯行，態度良好等一切情狀，酌情分別量處如
    主文所示之刑，並定其應執行之刑，以資懲儆。
六、扣案已使用過之注射針筒三支、未使用過之夾鏈袋十三個，
    均為被告所有，其中未貼有標籤之針筒為被告本次施用海洛
    因時使用，未使用過之夾鏈袋十三個為被告預備盛裝海洛因
    、甲基安非他命使用，業據被告於本院供述明確，為被告所
    有供犯罪所用、犯罪預備之物，應依刑法第三十八條第一項
    第二款分別諭知沒收，並依主從相隨之法理，於各該主文項
    下諭知。至其餘扣案已使用過注射針筒二支（貼有紅色標籤
    ），並非被告於前開所載時地施用毒品使用之物，亦據被告
    於本院供述明確，復無證據證明與被告本件施用毒品有關，
    自不予沒收，併此敘明。
據上論斷，應依刑事訴訟法第二百八十四條之一、第二百七十三
條之一第一項、第二百九十九條第一項前段、第三百十條之二、
第四百五十四條第二項，毒品危害防制條例第十條第一項、第二
項，刑法第十一條前段、第四十七條第一項、第五十一條第五款
、第三十八條第一項第二款，判決如主文。
本案經檢察官羅瑞昌到庭執行職務。
中    華    民    國   100    年    11    月    30    日
                  刑事第六庭    法  官  黃琴媛
以上正本證明與原本無異。
如不服本判決應於收受本判後10日內向本院提出上訴書狀，並應
敘述具體理由。其未敘述上訴理由者，應於上訴期間屆滿後20日
內向本院補提理由書狀（均須按他造當事人之人數附繕本）「切
勿逕送上級法院」。
                                書記官  曾國華
中    華    民    國   100    年    11    月    30    日
附錄本判決論罪法條
毒品危害防制條例第10條
施用第一級毒品者，處6月以上5年以下有期徒刑。
施用第二級毒品，處3年以下有期徒刑。